【裁判字號】    95,訴,1442
【裁判日期】    950630
【裁判案由】    毒品危害防制條例
【裁判全文】
臺灣高雄地方法院刑事判決              95年度訴字第1442號
公  訴  人  臺灣高雄地方法院檢察署檢察官
被      告  甲○○
上列被告因違反毒品危害防制條例案件，茲經檢察官提起公訴（
95年度毒偵字第3087號），並經本院合議庭裁定由受命法官獨任
進行簡式審判程序，本院判決如下：
   主  文
甲○○施用第一級毒品，累犯，處有期徒刑捌月，扣案如附表所
示之海洛因，沒收銷燬之。
    事  實
一、甲○○前於民國87年間，因施用毒品案件，經本院裁定送觀
    察、勒戒後，認有繼續施用毒品之傾向，由本院以87年度毒
    聲字第1091號裁定令入戒治處所施以強制戒治，並經本院以
    88年度毒聲字第824 號裁定停止戒治，所餘戒治期間付保護
    管束，嗣因保護管束期滿未經撤銷，由臺灣高雄地方法院檢
    察署檢察官以88年度戒毒偵字第87號為不起訴處分確定。復
    因施用毒品案件，經本院以88年度毒聲字第7842號裁定令入
    戒治處所施以強制戒治、89年度毒聲字第2370號裁定停止戒
    治、89年度毒聲字第7868號裁定撤銷停止戒治，令入戒治處
    所施以強制戒治，而於90年6 月26日強制戒治執行完畢，該
    施用毒品案件，則經臺灣高等法院高雄分院以89年度上訴字
    第362 號判處有期徒刑6 月確定，並於90年11月7 日執行完
    畢。另於93年間，因竊盜案件，經本院以93年度易字第595
    號判處有期徒刑7 月確定，並於94年3 月25日縮短刑期執行
    完畢。
二、詎甲○○仍不知悔改，竟於強制戒治執行完畢後5 年內，復
    基於施用第一級毒品之犯意，於95年3 月12日18時30分許，
    在高雄縣燕巢鄉○○村○○○路涵洞旁，以將第一級毒品海
    洛因置入針筒內摻水，注射手掌血管之方式，施用第一級毒
    品海洛因乙次，嗣於同月19日17時45分許，甲○○騎乘車號
    JTP-061 號重型機車搭載友人陳廷榮，行經高雄縣岡山鎮○
    ○○路旁，遭警攔檢，而將其所持如附表所示之第一級毒品
    海洛因1 包扔棄於機車腳踏板上，為警當場查獲，並扣得該
    海洛因1 包。
三、案經高雄縣政府警察局岡山分局報告臺灣高雄地方法院檢察
    署檢察官偵查起訴。
    理  由
一、本件被告甲○○所犯係死刑、無期徒刑、最輕本刑為3 年以
    上有期徒刑以外之罪，其於準備程序中就被訴事實為有罪之
    陳述，經本院告知簡式審判程序之旨，並聽取公訴人及被告
    意見後，合議庭裁定由受命法官獨任進行簡式審判程序，合
    先敘明。
二、經查：
  (一)上揭犯罪事實，業據被告於警詢及本院審理時供承不諱，而
    被告為警查獲所採之尿液檢體，經送台灣檢驗科技股份有限
    公司，以酵素免疫分析法及氣相層析質譜儀法檢驗結果，呈
    現嗎啡及可待因陽性反應，此有該公司95年3 月29日濫用藥
    物尿液檢驗報告暨高雄縣政府警察局岡山壽天派出所偵辦毒
    品案件嫌疑犯尿液採證檢驗對照表（代號：929 號）各1 份
    附卷可稽，另扣案如附表所示之白色粉末1 包，經送法務部
    調查局鑑驗結果，確係第一級毒品海洛因（淨重0.20公克，
    空包裝重0.19公克）無訛，有該局95年4 月26日調科壹字第
    220023030 號鑑定通知書1 紙在卷可參，是被告施用第一級
    毒品海洛因之犯行，應堪認定。
  (二)被告前於87年間，因施用毒品案件，經本院裁定送觀察、勒
    戒後，認有繼續施用毒品之傾向，由本院以87年度毒聲字第
    1091號裁定令入戒治處所施以強制戒治，並經本院以88年度
    毒聲字第824 號裁定停止戒治，所餘戒治期間付保護管束，
    嗣因保護管束期滿未經撤銷，由臺灣高雄地方法院檢察署檢
    察官以88年度戒毒偵字第87號為不起訴處分確定。復因施用
    毒品案件，經本院以88年度毒聲字第7842號裁定令入戒治處
    所施以強制戒治、89年度毒聲字第2370號裁定停止戒治、89
    年度毒聲字第7868號裁定撤銷停止戒治，令入戒治處所施以
    強制戒治，而於90年6 月26日強制戒治執行完畢等情，有臺
    灣高等法院被告前案紀錄表1 份在卷可攷，是被告於95年3
    月12日18時30分許之施用第一級毒品之行為，既然係在90年
    6 月26日強制戒治完畢後，5 年內再犯毒品危害防制條例第
    10條第1 項之罪，應依毒品危害防制條例第23條第2 項之規
    定，予以處罰。
三、核被告所為，係犯毒品危害防制條例第10條第1 項之施用第
    一級毒品罪。被告持有第一級毒品後進而施用，其持有之低
    度行為應為施用之高度行為所吸收，故不另論其持有毒品罪
    。被告前於88年間，因施用毒品案件，經臺灣高等法院高雄
    分院以89年度上訴字第362 號判處有期徒刑6 月確定，而於
    90年11月7 日執行完畢後，復於93年間，因竊盜案件，經本
    院以93年度易字第595 號判處有期徒刑7 月確定，並於94年
    3 月25日縮短刑期執行完畢，有前開被告前案紀錄表1 份可
    佐，是被告於有期徒刑執行完畢後，5 年內再犯本件有期徒
    刑以上之罪，而為累犯，應依法加重其刑。爰審酌被告前有
    施用毒品、竊盜之前案紀錄，已如前述，而被告前因施用毒
    品案件，經勒戒、觀察及強制戒治程序，由檢察官為不起訴
    處分，以及判刑入監服刑後，仍未戒絕毒品，再犯相同之罪
    ，顯見其無戒毒悔改之意，有再入監矯治必要，並念其施用
    毒品乃自戕一己之身體健康，且犯後已坦承犯行，態度良好
    等一切情狀，量處如主文所示之刑，以資懲儆。被告為警查
    獲所扣得如附表所示之白色粉末1 包，業經鑑定確含第一級
    毒品海洛因無訛，已如前述，而包裝袋與其上殘留之毒品，
    已難以分析剝離，俱應依毒品危害防制條例第18條第1 項前
    段規定，不問屬於犯人與否，均沒收銷燬之；至送鑑耗損之
    海洛因粉末既已滅失，自無庸再予宣告沒收銷燬之必要。
據上論斷，應依刑事訴訟法第273 條之1 第1 項、第299 條第1
項前段，毒品危害防制條例第10條第1 項、第18條第1 項前段，
刑法第11條、第47條，判決如主文。
本案經檢察官乙○○到庭執行職務。
中    華    民    國    95    年    6     月    30    日
                  刑事第十庭  法  官  高增泓
以上正本證明與原本無異。
如不服本判決，應於收受送達後10日內向本院提出上訴書狀。
中    華    民    國    95    年    6     月    30    日
                              書記官  林慧芬
附錄本案論罪科刑法條全文：
毒品危害防制條例第10條
施用第1級毒品者，處6月以上5年以下有期徒刑。
施用第2級毒品者，處3年以下有期徒刑。
附表：
┌──┬────┬───────────┬──────────────┐
│編號│物品名稱│      數量及重量      │        鑑定結果            │
├──┼────┼───────────┼──────────────┤
│1   │白色粉末│1 包（淨重0.20公克，空│經檢驗均含有第一級毒品海洛因│
│    │        │包裝重0.19公克）      │成分。（法務部調查局95年4 月│
│    │        │                      │26日調科壹字第220023030 號鑑│
│    │        │                      │定通知書）。                │
└──┴────┴───────────┴──────────────┘


司法院資訊處製作；財團法人民間司法改革基金會備份。
